臺灣屏東地方法院刑事判決　　　　　　　 94年度訴字第897號
公　訴　人　臺灣屏東地方法院檢察署檢察官
被　　　告　甲○○
　　　　　　　　　　（現於臺灣屏東看守所羈押中）
上列被告因違反毒品危害防制條例案件，經檢察官提起公訴（94
年度毒偵字第1983、2037號），被告於準備程序中就被訴事實為
有罪之陳述，本院裁定改依簡式審判程序審理，判決如下：
     主  文
甲○○連續施用第一級毒品，處有期徒刑拾月，扣案之第一級毒
品海洛因壹包（含袋重拾玖點壹柒公克）沒收銷燬之；又連續施
用第二級毒品，處有期徒刑捌月，扣案之第二級毒品甲基安非他
命壹包（驗後毛重參拾柒公克）、殘留甲基安非他命之吸食器壹
組均沒收銷燬之，酒精燈壹個沒收之。應執行有期徒刑壹年肆月
，扣案之第一級毒品海洛因壹包（含袋重拾玖點壹柒公克）、第
二級毒品甲基安非他命壹包（驗後毛重參拾柒公克）、殘留甲基
安非他命之吸食器壹組均沒收銷燬之，酒精燈壹個沒收之。
     事  實  及  理  由
一、甲○○曾因違反毒品危害防制條例案件，經送觀察勒戒後，
    因認無繼續施用之傾向，而於民國92年4 月14日釋放，並由
    臺灣屏東地方法院檢察署檢察官以92年度毒偵字第532 號為
    不起訴處分確定。詎其仍不知戒除毒癮，復於前揭觀察勒戒
    執行完畢後5 年內，基於施用第一級毒品海洛因之概括犯意
    ，自94年5 月28日16時許起至同年8 月2 日7 時10分許止，
    以針筒注射之方式，連續在屏東縣高樹鄉○○村○○路29號
    住處或屏東市○○路622 號「楓情汽車旅館」內，施用毒品
    海洛因多次，平均1 天施用1 次。另基於施用第二級毒品甲
    基安非他命之概括犯意，自93年6 月27日21時起至94年8 月
    2 日7 時20分許止，連續在前開處所，以將毒品甲基安非他
    命置於玻璃球吸食器內燒烤後產生煙霧吸食之方式，施用毒
    品甲基安非他命多次，平均1 天施用1 次。嗣為警分別於94
    年7 月29日11時20分許，在屏東市○○路622 號「楓情汽車
    旅館」218 號房及同年8 月2 日13時20分許，在屏東縣九如
    鄉○○村○○街68巷檳榔園工寮內查獲，第一次扣得殘留甲
    基安非他命之吸食器1 組及酒精燈1 個，第二次則扣得毒品
    海洛因1 包（含袋重19.17 公克）及甲基安非他命1 包（驗
    後毛重37公克），而查悉上情。
二、上開被告甲○○施用海洛因及甲基安非他命之犯罪事實，業
    經被告於本院審理時供承不諱，復有前開查獲物品扣案可參
    ，且被告於前述2 次遭查獲期日經員警所採集之尿液，經送
    驗結果，呈嗎啡、可待因、甲基安非他命陽性反應，分別有
    臺灣檢驗科技股份有限公司94年8 月12日、94年8 月24日報
    告編號KＺ000000000000、000000000000號濫用藥物尿液檢驗
    報告各1 紙附卷可憑。而扣案之白色粉末1 包（含袋重19.
    17公克），經送請法務部調查局鑑驗結果，確係第一級毒品
    海洛因無訛，有該局94年10月13日調科壹字第240003862 號
    鑑定通知書1 紙附卷可佐；又扣案之白色結晶體1 包（驗後
    毛重37公克）及吸食器1 組，經本院囑託高雄醫學大學附設
    中和紀念醫院檢驗結果，均呈甲基安非他命陽性反應，有該
    院94年10月4 日報告編號0000－000 、771 號檢驗報告各1
    紙在案可稽，足認被告上開不利於己之自白，確與事實相符
    ，應可採信。又被告曾因違反毒品危害防制條例案件，經送
    觀察勒戒後，因認無繼續施用之傾向，由臺灣屏東地方法院
    檢察署檢察官以92年度毒偵字第532 號為不起訴處分確定一
    情，有臺灣屏東地方法院檢察署刑案資料查註紀錄表及臺灣
    高等法院被告前案紀錄表各1 份附卷可佐。本件事證明確，
    被告犯行洵堪認定。
三、查海洛因、甲基安非他命分別係毒品危害防制條例第2 條第
    2 項第1 、2 款所定之第一、二級毒品，不得非法持有、施
    用。故核被告所為，係犯毒品危害防制條例第10條第1 項、
    第2 項施用第一級、第二級毒品罪。其於施用海洛因與甲基
    安非他命前持有海洛因與甲基安非他命犯行，各為其施用之
    高度行為所吸收，均不另論罪。被告多次施用海洛因及甲基
    安非他命之行為，時間緊接，分別觸犯構成要件相同之罪名
    ，顯係基於概括犯意為之，應均論以連續犯並加重其刑。而
    被告所犯之上述二罪，犯意各別，行為互異，應分論併罰之
    。爰審酌被告曾因施用毒品經送勒戒處所施以觀察勒戒後，
    仍未能戒斷其施用毒品之惡習，足見其陷溺已深，惟因施用
    毒品均僅係戕害其自己身心並無加害他人，犯罪後坦承犯行
    、態度尚稱良好等一切情狀，分別量處如主文所示之刑，並
    定其應執行刑。扣案之白色粉末1 包（含袋重19.17 公克）
    ，經送請法務部調查局鑑驗結果，確係第一級毒品海洛因無
    訛，有該局94年10月13日調科壹字第240003862 號鑑定通知
    知書1 紙附卷可佐；又扣案之白色結晶體1 包（驗後毛重37
    公克）及吸食器1 組，經本院囑託高雄醫學大學附設中和紀
    念醫院檢驗結果，均呈甲基安非他命陽性反應，有該院94年
    10月4 日報告編號0000－000 、771 號檢驗報告各1 紙在案
    可稽，該吸食器與其上殘留之毒品成分已無從析離，是上開
    毒品及吸食器，均應依毒品危害防制條例第18條第1 項前段
    規定沒收銷燬之。另扣案之酒精燈1 個，係被告所有且供施
    用甲基安非他命所用之物，業據其供明在卷，應依刑法第38
    條第1項第2款規定併予宣告沒收之。
據上論斷，應依刑事訴訟法第299條第1 項前段、第273條之1第1
項、第308 條，毒品危害防制條例第10條第1 項、第2 項、第18
條第1 項前段，刑法第11條、第56條、第38條第1 項第2 款、第
51條第5 款、第9 款，判決如主文。
本案經檢察官潘國威到庭執行職務。
中　　華　　民　　國　　94　　年　　12　　月　　28　　日
                  刑事第一庭    法  官  黃聖涵
以上正本證明與原本無異。
如不服本判決應於收受本判決送達後10日內向本院提出上訴書狀
，其未敘述上訴理由者，並得於提起上訴後10日內向本院補提理
由書狀（均須按他造當事人之人數附繕本）「切勿逕送上級法院
」
                                書記官  蘇雅慧
中　　華　　民　　國　　94　　年　　12　　月　　28　　日
本案論罪科刑法條：
毒品危害防制條例第10條
施用第一級毒品者，處六月以上五年以下有期徒刑。
施用第二級毒品者，處三年以下有期徒刑。
